臺灣臺北地方法院刑事判決　　　　　　 95年度簡上字第351號
公　訴　人　臺灣臺北地方法院檢察署檢察官
上　訴　人
即　被　告　甲○○
上列上訴人即被告因竊盜案件，不服本院刑事庭於民國九十五年
十月三十一日所為九十五年度簡字第三三六七號第一審刑事簡易
判決（聲請簡易判決處刑案號：臺灣台北地方法院檢察署九十五
年度速偵字第五０五號），提起上訴，本院管轄之第二審合議庭
判決如下：
    主  文
上訴駁回。
    事  實
一、甲○○意圖為自己不法所有，於民國九十五年十月十七日晚
    間九時二十分許，在臺北縣新店市○○路○段一號家樂福股
    份有限公司台北新店分公司（下稱家樂福）二至三樓賣場內
    ，徒手竊取該賣場陳列於架上之3M小型雙面膠條一包，價值
    新臺幣（下同）九十九元，得手後將之藏放於在其他店家購
    買、業已結帳完畢之鞋盒內，之後未予結帳即步出上開賣場
    感應門，嗣因警鈴響起而為上開賣場人員查獲。
二、案經家樂福員工報請臺北縣政府警察局新店分局移送台灣台
    北地方法院檢察署檢察官偵查後聲請以簡易判決處刑。
    理  由
一、訊據被告甲○○固承認有於前述時、地拿取家樂福賣場內之
    3M膠條，惟否認有何竊盜犯行，辯稱：結帳時並未隱藏該3M
    膠條，全部放在提藍內供收銀員結帳，迨向收銀員確認已結
    帳完畢後，才離開收銀台，結帳完後小孩突然失蹤，且因該
    3M膠條體積太小，才隨手將膠條放在另於一樓購買之鞋盒內
    ，通過感應門時發出聲音，才知道收銀員沒有將膠條結帳，
    當天因為還帶小孩，想早點回家才承認竊盜云云。經查：被
    告竊取該3M膠條之事實，業經家樂福員工乙○○及丙○○分
    別於本院審理時到庭證述明確。乙○○證稱：在家樂福擔任
    便衣人員，從事巡察工作，案發當天晚上在二樓看到客人手
    拿膠條，我覺得奇怪，因為一般人都會放在購物籃內，我就
    注意，後來到三樓結帳區前，我發現客人將膠條放在鞋盒的
    背面，並用公司的安全膠帶黏著，我就注意看客人有沒有結
    帳，後來發現沒有結帳，我就通知店內的工作人員。我在感
    應器響之前就有通報安全課人員，當時有形容客人的穿著及
    所購買的東西，但現在對客人容貌已無印象，只記得是女的
    ，有帶大約六歲左右的男孩等語明確。核與證人丙○○具結
    證述：其在家樂福擔任安全課助理，該公司有派員在店內監
    視是否有竊盜案件。家樂福專用的安全膠帶是貼在其他店家
    已經結帳的商品上，便於在店內收銀時供收銀員辨識。案發
    當天是便衣人員發現有客人將3M膠條反貼在一樓所購買的鞋
    盒蓋背面，那位客人就是在庭的被告甲○○。公司結帳時不
    會要求結帳員確認客戶的購物籃裡有無其他東西，所以要由
    客人自己將東西放到輸送帶上結帳。後來我們請被告出示發
    票核對商品明細，並請被告將鞋盒翻開，才發現3M膠條用家
    樂福之安全膠帶貼在鞋盒的盒蓋背面。應該是被告在一樓買
    鞋子後到二樓進入家樂福賣場時，賣場保全人員幫他在鞋盒
    上貼上安全膠帶等語相符。再觀諸家樂福安全課人員查獲之
    3M膠條，其上確有黏貼安全膠帶之情形，有照片一張存卷可
    憑（偵查卷第三六頁），是被告若於結帳後害怕3M膠條掉落
    ，僅需放入鞋盒即可，何需以表示業已結帳之安全膠帶，將
    3M膠條反貼於鞋盒蓋背面。又被告當日購買之物品，僅有立
    體拼圖一個、小壽司一盒、衛生棉一包及衣服一件，有發票
    二紙附卷可參（偵查卷第三一頁），是被告購買之物品甚少
    ，衡情亦無因東西繁雜眾多而忘記結帳之可能。況且，被告
    辯稱結帳後才將3M膠條放入鞋盒乙節，明顯與乙○○所述不
    符；又其陳稱因小孩突然失蹤，所以才在感應門前整理物品
    等語，不惟與常情不合，亦與監視器翻拍照片顯示被告從結
    帳區至感應門間，小孩均在身邊等情相互矛盾（本院卷翻拍
    照片第八至十二張），由此益見被告辯解不可採信。此外，
    並有贓物認領保管單及扣押物品目錄表各一紙、監視器翻拍
    照片三張、贓物照片二張在卷可稽（偵查卷第二三、二四、
    三二至三六頁），足見證人所言屬實。綜上所述，被告所辯
    均不足採，本件事證明確，被告犯行堪以認定。
二、核被告甲○○所為，係犯刑法第三百二十條第一項之普通竊
    盜罪。原審以被告犯行明確，適用刑事訴訟法第四百四十九
    條第一項前段、第三項、第四百五十四條第二項，刑法第三
    百二十條第一項、第四十一條第一項前段、第七十四條第一
    項第一款，刑法施行法第一條之一第一項、第二項前段，並
    審酌被告之智識程度、素行、竊取財物之價值等情狀，量處
    拘役三十日，並諭知易科罰金之折算標準，經核其認事用法
    並無不當，量刑亦稱允適。被告上訴意旨空言否認犯罪，並
    無理由，應予駁回。
據上論斷，應依刑事訴訟法第四百五十五條之一第一項、第三項
、第三百六十八條，判決如主文。
本案經檢察官張友寧到庭執行職務。
中　　華　　民　　國　　96　　年　　 3　　月　　8 　　日
　　　　　　　　　刑事第三庭    審判長法　官　黃雅芬
                                      法  官  胡宗淦
                                      法　官　游士珺
上正本證明與原本無異。
不得上訴。
                                      書記官  林素霜
中　　華　　民　　國　　96　　年　　3 　　月　　9 　　日
附錄本案論罪科刑法條全文
中華民國刑法第320條
意圖為自己或第三人不法之所有，而竊取他人之動產者，為竊盜
罪，處5年以下有期徒刑、拘役或500元以下罰金。
意圖為自己或第三人不法之利益，而竊佔他人之不動產者，依前
項之規定處斷。
前二項之未遂犯罰之。
